臺灣臺南地方法院民事裁定
109年度法字第114號
聲  請  人  劉展勝  



上列聲請人聲請變更法人捐助暨組織章程，本院裁定如下：
    主  文
財團法人台灣省台南縣關廟濟生堂捐助暨組織章程准予變更如附
件對照表所示。
聲請程序費用新臺幣壹仟元由聲請人負擔。
    理  由
一、本件聲請意旨略以：聲請人為財團法人台灣省台南縣關廟濟
    生堂之董事長，該財團法人於民國95年4月25日經臺南縣政
    府核准設立，並聲請本院准予登記在案（登記簿第47冊第10
    頁第647號）。因業務需要，經董事會於109年5月1日第4屆
    董監事聯席會議決議修訂捐助章程計3條（詳如附表所示）
    ，爰依民法第62條、第63條規定聲請准予變更等語。
二、按財團之組織及其管理方法，由捐助人以捐助章程或遺囑定
    之，捐助章程或遺囑所定之組織不完全，或重要之管理方法
    不具備者，法院得因主管機關、檢察官或利害關係人之聲請
    ，為必要之處分；為維持財團之目的或保存其財產，法院得
    因捐助人、董事、主管機關、檢察官或利害關係人之聲請，
    變更其組織，民法第62條、第63條分別定有明文。
三、經查，聲請人主張之上開事實，業據其提出財團法人台灣省
    台南縣關廟濟生堂法人登記證書、第4屆董監事聯席會會議
    紀錄、簽到簿、捐助章程修正條文對照表及新、舊捐助章程
    為證，堪信為真實。且該財團法人變更後之捐助章程合於相
    關法令之規範，業經臺南市政府民政局同意辦理，此亦有該
    局109年11月9日南市民宗字第1091346479號函、臺南市關廟
    區公所109年11月10日南關所民字第1090645969號函文在卷
    可參。是本院審酌聲請人之聲請，核與財團法人之設立目的
    及精神並不違背，與民法有關法人之規定亦無抵觸，認其聲
    請變更捐助章程，於法並無不合，應予准許。
四、依非訟事件法第21條第1項前段、第24條第1項，裁定如主文
    。
中　　華　　民　　國　　109 　年　　11　　月　　25　　日
                  民事第五庭  法  官  林勳煜
上列正本證明與原本無異。
如對本裁定抗告須於裁定送達後10日內向本院提出抗告狀，並繳
納抗告費新臺幣1,000元（須附具繕本）。
中　　華　　民　　國　　109 　年　　11　　月　　26　　日
　　　　　　　　　　　　　　　書記官  朱烈稽
　　　　　　　　　　　　　　　　　　　　　　　 
【附表】捐助暨組織章程修正條文對照表
現行條文    修正後條文 第六條： 本法人設董事十三人，第一屆由捐助人會議聘任之，第二屆起由前屆董事會就堂生中聘任之。有關堂生產生之方式另以辦法定之。 董事出缺時，由董事會聘任補足應有名額，任期至原任期屆滿止。 第六條： 本法人設董事九人，第一屆由捐助人會議聘任之，第二屆起由前屆董事會就堂生中聘任之。有關堂生產生之方式另以辦法定之。 董事出缺時，由董事會聘任補足應有名額，任期至原任期屆滿止。 第七條： 本法人設董事長一人、副董事長三人，由全體董事以單記無記名投票互選之。董事長以絕對多數當選，如無絕對多數，以得票較多數前二名行第二輪投票，取絕對多數當選。副董事長以得票相對多數前三名定排序當選。 第七條： 本法人設董事長一人、副董事長一人，由全體董事以單記無記名投票互選之。董事長以絕對多數當選，如無絕對多數，以得票較多數前二名行第二輪投票，取絕對多數當選。 第九條： 本法人置監事五人，監察本法人一切事務，第一屆由捐助人會議聘任之。第二屆起由前屆董事會就堂生中聘任之。監事出缺時，由董事會補足出缺名額，任期至原任期屆滿止。 本法人置常務監事一人，由全體監事以單記無記名投票互選之，以絕對多數當選，如無絕對多數，再行下一輪投票直至絕對多數產生。常務監事出缺或不能視事時，由監事互推一人繼任或代行其職權，繼任任期至原任期屆滿止。 第九條： 本法人置監事三人，監察本法人一切事務，第一屆由捐助人會議聘任之。第二屆起由前屆董事會就堂生中聘任之。監事出缺時，由董事會補足出缺名額，任期至原任期屆滿止。 本法人置常務監事一人，由全體監事以單記無記名投票互選之，以絕對多數當選，如無絕對多數，再行下一輪投票直至絕對多數產生。常務監事出缺或不能視事時，由監事互推一人繼任或代行其職權，繼任任期至原任期屆滿止°